【裁判字號】    98,抗,197
【裁判日期】    980716
【裁判案由】    聲請減刑
【裁判全文】
臺灣高等法院高雄分院刑事裁定           98年度抗字第197號
抗  告  人
即 受 刑人    甲○○
                      （現於臺灣花蓮監獄執行中）
上列受刑人因聲請減刑案件，不服臺灣高雄地方法院98年度聲減
字第92號中華民國98年4 月24日裁定，提起抗告，本院裁定如下
：
    主  文
抗告駁回。
    理  由
一、抗告意旨略以：(一)抗告人即受刑人甲○○於民國（下同）76
    年4 月27日所犯懲治盜匪條例一案，雖由臺灣高等法院臺南
    分院76年度上重二訴字第2775號、最高法院77年度台上字第
    1786號判決確定，並經臺灣高等法院臺南分院以77年度聲減
    字第3665號裁定，減為有期徒刑15年，此案抗告人於臺南監
    獄執行至83年2 月間始假釋出獄，抗告人於該案假釋中，另
    觸犯他案，經臺灣高雄地方法撤銷假釋，現在臺灣花蓮監獄
    執行中，臺灣高雄地方法院並以96年度聲減字第8837號裁定
    ，將抗告人所犯之上開盜匪罪更裁為殺人未遂有期徒刑15年
    ，故臺灣高雄地方法院依法即應為最後審理事實之法院。原
    裁定以「該案最後審理事實之法院係臺灣高等法院臺南分院
    ，並非本院」，裁定駁回抗告人之本件依中華民國80年罪犯
    減刑條例規定之減刑，純為推諉之詞。(二)原裁定以「中華民
    國80年罪犯減刑條例第5 條第2 項……中華民國77年罪犯減
    刑條例獲得減刑裁定確定後再犯罪者，不得依本條例再予減
    刑」，此之裁定容有未恰。因抗告人於76年4 月27日觸犯懲
    治盜匪條例一案，即在監執行至83年2 月間始假釋出監，76
    年4 月27日至83年2 月間，抗告人皆在監執行未再犯罪。是
    抗告人前經臺灣高等法院臺南分院77年度聲減字第3665號裁
    定減為有期徒刑15年，後經臺灣高雄地方法院96年度聲減字
    第8837號逕行更裁為殺人未遂有期徒刑15年，應依刑法第2
    條第1 項規定，適用最有利於抗告人之法律，應認符合中華
    民國80年罪犯減刑條例第2 條第1 項第2 款之3 規定：「有
    期徒刑、拘役或罰金，減其刑期或金額二分之一」。為此，
    提起抗告，請撤銷原裁定，發回原審法院更為適法之裁定云
    云。
二、聲請意旨略以：中華民國80年罪犯減刑條例第2 條規定，犯
    罪在中華民國79年10月31日以前者，得予減刑。聲請人於76
    年所犯之罪名係刑法第271 條第2 項之殺人未遂罪，依中華
    民國80年罪犯減刑條例第2 條第1 項第2 款規定「有期徒刑
    得減其刑期二分之一」，為此，聲請減刑等語。
三、經查，抗告人於76年4 月27日所犯懲治盜匪條例案件，經臺
    灣高等法院臺南分院76年度上重二訴字第2775號判決後，由
    抗告人提起上訴，復經最高法院77年度台上字第1786號判決
    確定，有各該判決在卷可稽，是該案最後審理事實之法院應
    為臺灣高等法院臺南分院。按中華民國96年罪犯減刑條例第
    8 條第1 項規定：「依本條例應減刑之罪，已經判決確定尚
    未執行或執行未完畢，由檢察官或應減刑之人犯聲請最後審
    理事實之法院裁定之」、第3 項：「依本條例應減刑之數罪
    ，經二以上裁判確定者，得由一檢察官或應減刑之人犯合併
    向其中一裁判法院聲請裁定之」。臺灣高雄地方法院檢察署
    檢察官96年聲減字第5164號一案，以其聲請書附表一等5 罪
    （最後審理事實之法院均為臺灣高等法院臺南分院，其中編
    號3 之罪即為抗告人76年4 月27日所犯上開之罪）與附表二
    等3 罪（最後審理事實之法院均為臺灣高雄地方法院）聲請
    減刑（其中附表一編號1 、2 、4 、5 ，附表二編號3 ）並
    定執行刑。臺灣高雄地方法院96年度聲減字第8837號聲請減
    刑及定應執行刑一案，適用上開規定予以裁定，但該減刑及
    定應執行刑之裁定之法院，並非最後「審理事實」之法院；
    換言之，抗告人於76年4 月27日所犯上開懲治盜匪條例案件
    ，其最後審理事實之法院仍為臺灣高等法院臺南分院。原審
    因認抗告人本件聲請，於法不合，而駁回其聲請，核無不當
    ，抗告人仍執前詞提起抗告，為無理由，應予駁回。
據上論結，應依刑事訴訟法第412 條，裁定如主文。
中    華    民    國    98    年    7     月    16    日
              刑事第六庭    審判長法  官  王憲義
                                  法  官  張盛喜
                                  法  官  邱永貴
以上正本證明與原本無異。
不得再抗告。
中    華    民    國    98    年    7     月    16    日
                                  書記官  鄭翠芬


司法院資訊處製作；財團法人民間司法改革基金會備份。
